臺灣嘉義地方法院刑事判決　　　　　　　100年度易緝字第3號
公　訴　人　臺灣嘉義地方法院檢察署檢察官
被　　　告　林永昇
上列被告因竊盜案件，經檢察官提起公訴（九十九年度偵字第四
二一一號），本院判決如下：
    主  文
林永昇攜帶兇器、踰越門扇竊盜，累犯，處有期徒刑柒月。
    事  實
一、林永昇前於民國九十六年間因施用毒品案件，經臺灣臺中地
    方法院九十六年度訴字第一一九九號判決判處有期徒刑九月
    確定，嗣減為有期徒刑四月又十五日。九十六年間因竊盜案
    件，經臺灣臺中地方法院九十六年度中簡字第二三二二號判
    決判處有期徒刑二月確定；九十六年間因施用毒品案件，經
    臺灣臺中地方法院九十六年度訴字第三○四八號判決判處有
    期徒刑九月確定；前開有期徒刑二月、九月嗣經定其應執行
    之刑為有期徒刑十月，並與前述減得之有期徒刑四月又十五
    日接續執行，九十七年十一月二十日假釋付保護管束，同年
    十二月四日期滿未據撤銷，以已執行完畢論。猶不知悔改，
    因缺錢花用，意圖為自己不法之所有，基於竊盜之犯意，九
    十九年四月二十六日星期日凌晨零時許（起訴書誤載為二十
    七日凌晨），駕駛其向不知情友人羅月秀借用之牌照號碼六
    Ｒ－一○一六號自用小客車，前往嘉義縣梅山鄉大南村大草
    埔十五號小南國小後門，攜帶鋸齒尖銳、金屬材質，客觀上
    足以對人體造成危害之兇器即手鋸一支，翻越學校後門進入
    假日無人看管之校園內（起訴書漏載踰越門扇部分，無故侵
    入附連圍繞土部分未據告訴），持手鋸鋸倒校園內由大南國
    小總務主任江德川管領之龍柏樹一棵，並鋸斷成三截，竊取
    該龍柏樹得手。旋駕駛前開自用小客車載運所竊得龍柏樹逃
    逸離去，繼於不詳時地，以新臺幣（下同）三千元之價格，
    出售贓物與不詳姓名年籍之人。後警方觀看路口監視器錄影
    畫面，發現上開自用小客車行跡可疑，經至大南國小校園訪
    查，發現龍柏樹遭人鋸倒失竊，通知車主羅月秀到案說明，
    羅月秀再詢問林永昇，林永昇恐連累車主羅月秀，遂於有偵
    查犯罪職權之機關或公務員查知犯人前，前往嘉義縣警察局
    竹崎分局大南派出所坦承竊盜犯行，自首接受裁判。
二、案經江德川訴由嘉義縣警察局竹崎分局報告臺灣嘉義地方法
    院檢察署檢察官偵查起訴。
    理  由
一、證據能力：被告林永昇未於言詞辯論終結前對於卷附之警詢
    調查筆錄、前案紀錄等傳聞證據有所異議。本院審酌被告歷
    經警詢、偵查及審理均坦承犯行，對於調查筆錄記載並無爭
    執，其他傳聞證據為公務員職務上製作之紀錄文書，亦查無
    顯不可信之情況，本院審酌予以採納之，無礙被告程序上之
    彈劾詰問權利，認該等傳聞證據合於刑事訴訟法第一百五十
    九條之五規定，具備證據能力。
二、訊據被告對於事實欄所記載之犯罪事實均坦承不諱（易緝卷
    第三十三頁審理筆錄），核與其警詢及偵查中所述相符（警
    卷第二頁至第五頁調查筆錄，偵查卷第十五頁至第十六頁訊
    問筆錄），並經告訴人江德川指訴明確（警卷第六頁至第七
    頁調查筆錄），且有失竊地點照片、遭鋸斷龍柏樹根照片、
    被告所駕車輛出沒失竊地點之路口監視器錄影紀錄翻拍照片
    等在卷可參（警卷第八頁至第九頁）。被告自白核與事實相
    符，罪證明確，其犯行堪予認定。
三、被告行竊時係使用所攜手鋸鋸斷裁切龍柏樹，為被告供陳無
    訛（易緝卷第三十六頁審判筆錄），被告所持用之手鋸工具
    既能鋸斷裁切樹木，材質必定堅硬，鋸齒要屬鋒利，在客觀
    上自足對人體構成危害，當屬刑法第三百二十一條第一項第
    三款所稱之「兇器」無疑。又被告係翻爬關閉後門進入校園
    行竊，被告對之亦直言無諱（易緝卷第三十七頁審判筆錄）
    ，其踰越門扇行竊，亦屬明確。而被告行為後，刑法第三百
    二十一條業於一百年一月二十六日修正公布，於同月二十八
    日生效，修正前後之刑法第三百二十一條第一項第二款、第
    三款構成要件均屬相同，但修正前之法定刑為「六月以上、
    五年以下有期徒刑」，而修正後之法定刑為「六月以上、五
    年以下有期徒刑，得併科新臺幣十萬元以下罰金」，比較修
    正前後規定，修正後增加修正前所無之併科主刑，修正後法
    律非有利於行為人，應依刑法第二條第一項前段規定適用行
    為時法律。是核被告踰越門扇、攜帶兇器竊盜之所為，係犯
    修正前之刑法第三百二十一條第一項第二款、第三款之加重
    竊盜罪。起訴書漏載被告踰越門扇部分，應予補充之。被告
    犯竊盜罪而同時兼具數個加重條件，因竊盜行為祇有一個，
    仍祇成立一罪（最高法院六十九年台上字第三九四五號判例
    參照）。另查，被告九十六年間因施用毒品案件，經臺灣臺
    中地方法院九十六年度訴字第一一九九號判決判處有期徒刑
    九月確定，嗣減為有期徒刑四月又十五日。九十六年間因竊
    盜案件，經臺灣臺中地方法院九十六年度中簡字第二三二二
    號判決判處有期徒刑二月確定；九十六年間因施用毒品案件
    ，經臺灣臺中地方法院九十六年度訴字第三○四八號判決判
    處有期徒刑九月確定；前開有期徒刑二月、九月嗣經定其應
    執行之刑為有期徒刑十月，並與前述減得之有期徒刑四月又
    十五日接續執行，九十七年十一月二十日假釋付保護管束，
    同年十二月四日期滿未據撤銷，以已執行完畢論等情，有臺
    灣嘉義地方法院檢察署刑案資料查註紀錄表、臺灣高等法院
    被告前案紀錄表在卷可參（偵查卷第三頁至第八頁，易緝卷
    第七頁至第十四頁），其受有期徒刑之執行完畢，五年以內
    故意再犯
    本件有期徒刑以上之罪，為累犯，應依刑法第四十七條第一
    項加重其刑。而被告係於警方通知不知情之車主到案說明前
    ，經車主詢問，恐連累車主，遂自行前往嘉義縣警察局竹崎
    分局大南派出所坦承犯行等節，為被告於警詢時供述明確（
    警卷第三頁調查筆錄），核與該分局九十九年五月十三日嘉
    竹警偵字第○九九○○七一四二一號刑事案件報告書所載被
    告主動到案說明而據以偵辦等情相符（偵查卷第一頁），其
    於有偵查犯罪職權之機關或公務員查知犯人身分前，即向司
    法警察坦承犯行，自首接受裁判，應依刑法第六十二條前段
    減輕其刑。前開加重減輕事由，應依刑法第七十一條第一項
    先加後減之。
四、爰依被告自白（易緝卷第三十九頁審判筆錄），告訴人之供
    述，前開前案紀錄之記載，審酌被告年富力盛，不思積極進
    取，貪圖一時利得之犯罪動機及目的；犯罪時未受明顯刺激
    ；乘假日無人時翻越學校後門進入校園，持手鋸兇器鋸倒校
    園龍柏樹之犯罪方段；未婚，無子女，父母健在，分居中，
    服刑前與母親同住，之前從事水泥工之生活狀況；前有竊盜
    、施用毒品等前科之品行；國中畢業之智識程度；告訴人江
    德川素不相識之關係；凌晨進入校園竊盜，破壞校園安全，
    足致莘莘學子人心惶惶，所竊取龍柏樹係栽種校園內供觀賞
    之用之危害程度；犯後尚能坦承犯行，惟仍未與告訴人達成
    和解賠償損害之態度等犯罪一切情狀，量處如有期徒刑七月
    ，以示懲儆（檢察官起訴時具體求刑有期徒刑十月，固非無
    見，惟被告係在警方通知不知情車主到案說明後，即在警方
    尚未查知犯人前主動到案承認犯行，構成自首，已如前述，
    此部分未見起訴書予以審酌，故未克採取檢察官求刑）。被
    告持以行竊之手鋸一支，未經扣案，被告堅稱行竊後業已丟
    棄（易緝卷第三十六頁審判筆錄），且查無證據得認仍然存
    在，不另宣告沒收。
據上論斷，應依刑事訴訟法第二百九十九條第一項前段，刑法第
二條第一項前段、第三百二十一條第一項第二款、第三款（修正
前）、第四十七條第一項、第六十二條前段，判決如主文。
本案經檢察官侯德人到庭執行職務。
中    華    民    國   100    年    3     月    22    日
                  刑事第一庭  法  官  張道周
以上正本證明與原本無異。
如不服本判決應於收受判決後10日內向本院提出上訴書狀，並應
敘述具體理由；其未敘述上訴理由者，應於上訴期間屆滿後20日
內向本院補提理由書（均須按他造當事人之人數附繕本）「切勿
逕送上級法院」。告訴人或被害人如對於本判決不服者，應具備
理由請求檢察官上訴，其上訴期間之計算係以檢察官收受判決正
本之日期為準。
中    華    民    國   100    年    3     月    22    日
                              書記官  張菀純
附錄本判決論罪法條全文
修正前刑法第三百二十一條第一項第二款、第三款
犯竊盜罪而有左列情形之一者，處六月以上五年以下有期徒刑：
  二、毀越門扇、牆垣或其他安全設備而犯之者。
  三、攜帶兇器而犯之者。